【裁判字號】    95,訴,2236
【裁判日期】    950804
【裁判案由】    清償借款
【裁判全文】
臺灣高雄地方法院民事判決              95年度訴字第2236號
原      告  台北富邦商業銀行股份有限公司
法定代理人  甲○○
訴訟代理人  丙○○
被      告  乙○○
當事人間清償借款事件，本院於民國95年7 月28日言詞辯論終結
，判決如下：
    主      文
被告應給付原告新台幣伍拾萬玖仟參佰壹拾肆元，及自民國九十
五年三月四日起至清償日止，按年息百分之十點四八計算之利息
，暨自民國九十五年四月五日起至清償日止，逾期在六個月以內
者，按上開利率百分之十，逾期超過六個月者，按上開利率百分
之二十計算之違約金。
訴訟費用由被告負擔。
    事實及理由
一、原告主張：被告乙○○於民國93年2 月3 日向其借款新台幣
    （下同）660,000 元，約定借款期限自93年2 月4 日至100
    年2 月4 日止，利息按原告「指數型信貸指標利率」加碼年
    率百分之8.4 ％機動計算，並按月攤還本息，如逾期償付時
    ，即喪失期限利益，全部債務視為到期，且除依上開利率計
    息外，其逾期在6 個月以內者，按上開利率10％，逾期超過
    6 個月者，依上開利率20％計付違約金。被告僅繳納本息至
    94 年8月28日，依約已喪失期限利益，全部債務視為到期，
    尚有借款本金509,314 元未清償，爰依消費借貸之法律關係
    ，訴請被告給付如主文所示之本金、利息、違約金等情。
二、被告則以：確實有向原告借貸前開金額，及積欠原告如主文
    所示之本息、違約金，惟無力償還等語，並請求駁回原告之
    訴。
三、按稱消費借貸者，謂當事人約定，一方移轉金錢或其他代替
    物之所有權於他方，而他方以種類、品質、數量相同之物返
    還之契約；又借用人應於約定期限內，返還與借用物種類、
    品質、數量相同之物；另遲延之債務，以支付金錢為標的者
    ，債權人得請求依法定利率計算之遲延利息，但約定利率較
    高者，仍從其約定利率；再者，當事人得約定債務人不履行
    債務時，應支付違約金，民法第474 條第1 項、第478 條、
    第233 條第1 項、第250 條第1 項分別定有明文。
四、經查，本件原告主張被告未依約繳付本息而全部債務視為到
    期，尚欠如主文所示之本息、違約金之事實，業據其提出貸
    款契約書、繳息查詢單、指數型信貸指標利率變動表影本各
    1 紙為證，且經本院依調查證據之結果，亦認原告之主張為
    真實；又被告雖辯稱無資力清償本件借款云云，惟其所辯並
    無解於其依兩造契約所應負擔之清償義務，故其所辯，並不
    足採。從而，原告依消費借貸之法律關係提起本件訴訟，請
    求被告給付尚欠如主文所示之本金、利息、違約金，即屬正
    當，應予准許。
五、據上論結：本件原告之訴為有理由，依民事訴訟法第78條，
    判決如主文。
中    華    民    國    95    年    8     月    4     日
                       民事第一庭  法  官  洪珮婷
以上正本證明與原本無異。
如不服本判決，應於送達後20日內，向本院提出上訴狀並表明上
訴理由，如於本判決宣示後送達前提起上訴者，應於判決送達後
10日內補提上訴理由書（須附繕本）。
中    華    民    國    95    年    8     月    4     日
                                   書記官  鍾淑美


司法院資訊處製作；財團法人民間司法改革基金會備份。
